【裁判字號】    92,交聲,512
【裁判日期】    920523
【裁判案由】    違反道路交通管理處罰條例聲明異議
【裁判全文】
臺灣臺北地方法院交通事件裁定                    九十二年度交聲字第五一二號
    異  議  人
    即受處分人  甲○○
右列受處分人因違反道路交通管理處罰條例案件，對於台北市交通事件裁決所九十二
年四月十四日所為之處分（原處分：北市裁三字第駕裁二二—ＺＡ0000000號
），聲明異議，本院裁定如左：
        主  文
異議駁回。
        理  由
一、按汽車行駛高速公路，應依速限標誌指示；汽車行駛於高速公路，而不遵管制之
    規定者，處汽車駕駛人新台幣（下同）三千元以上六千元以下罰鍰並記違規點數
    一點，高速公路交通管制規則第五條第一項前段、道路交通管理處罰條例第三十
    三條第一項、第六十三條第一項第一款分別定有明文。
二、原處分機關認異議人即受處分人甲○○於民國九十二年一月一日十時五十五分，
    在國道二號高速公路東向十一點四公里處，未注意該地速限為時速九十公里，而
    貿然以時速一百零二公里超速行駛，遭測速照相機拍照存證，嗣由內政部警政署
    國道公路警察局第一警察隊依道路交通管理處罰條例第三十三條第一項之規定逕
    行掣單舉發。受處分人於舉發通知單上所載應到案期日前提出申訴，經原處分機
    關函請舉發機關調查結果，仍認受處分人前述違規事實明確，原處分機關乃依據
    道路交通管理處罰條例第三十三條第一項、第六十三條第一項（漏引第一款）規
    定，於九十二年四月十四日以北市裁三字第駕裁二二－ＺＡ0000000號裁
    決書裁處受處分人罰鍰三千元，並記違規點數一點。
三、異議意旨略以：伊於前開時、地駕駛車號ＢＱ－二五八六號自小客車出遊，行經
    遭舉發地點，因未曾行經該路段，不知當地速限為時速九十公里，並非蓄意超速
    云云。經查：受處分人所有前開車號汽車於前述時、地以時速一百零二公里之速
    度超速行駛，有採證相片一幀附卷可稽，況受處分人對超速行駛一節亦不爭執，
    是以受處分人確有上開違規事實，已堪認定。受處分人雖以前開情詞置辯，惟行
    車速度不得逾越道路速限，為一般汽車駕駛人週知之交通安全規則，是以汽車駕
    駛人於駕車時應當隨時注意該路段之速限指示，尚不得以不知該路段速限規定為
    由，即可主張並非故意超速而得以不罰，受處分人所辯，洵屬無據，要不足採。
四、綜上所述，受處分人所有之前開汽車確有在前揭時、地超速行駛，而違反高速公
    路交通管制規則第五條第一項前段之管制規定。從而原處分機關依道路交通管理
    處罰條例第三十三條第一項、第六十三條第一項（漏引第一款）、違反道路交通
    管理事件統一裁罰基準表之規定，裁處受處分人罰鍰三千元，並記違規點數一點
    ，並無違誤。本件異議為無理由，應予駁回。
據上論斷，依道路交通案件處理辦法第十九條，裁定如主文。
中      華      民      國      九十二      年    五    月    二十三    日
                                      臺灣臺北地方法院交通法庭
          法  官  陳婷玉
右正本證明與原本無異
如不服本裁定應於送達後五日內向本院提出抗告狀
                                          書記官  陳弘文
中      華      民      國      九十二      年    五    月    二十六    日


司法院資訊處製作；財團法人民間司法改革基金會備份。
